最高法院刑事判決　　　　　　　　　　　　　　　八十八年度台上字第七二二一號
　　上訴人　台灣高等法院高雄分院檢察署檢察官
　　被　告　乙○○
　　　　　　甲○○
右上訴人因被告等業務侵占案件，不服台灣高等法院高雄分院中華民國八十六年十一
月二十日第二審更審判決（八十六年度上更(二)字第二七八號，起訴案號：台灣高雄地
方法院檢察署八十三年度偵字第一三六七七號），提起上訴，本院判決如左：
    主  文
原判決撤銷，發回台灣高等法院高雄分院。
    理  由
本件原判決以公訴意旨略以：被告乙○○係高雄市○○○路二十四號「寒舍圓頂視廳
歌唱行」之執行董事，亦即該歌唱行之實際經營者，被告甲○○則為該歌唱行之總會
計，均有為其他股東處理事務之責。李泰來則於民國八十二年五月間出資新台幣（下
同）四百萬元，加入該歌唱行任股東，持有該歌唱行六百六十股中之二十股，詎乙○
○竟意圖為自己不法之所有，夥同甲○○於八十三年一月底某日，私自將李泰來所有
之二十股股份侵占入己，並將之出售予其他股東，案經李泰來訴請偵辦，因認被告乙
○○、甲○○二人涉犯刑法第三百三十六條第二項之業務侵占罪嫌。經審理結果，認
不能證明被告等犯上開之罪，因而維持第一審諭知被告等無罪之判決，駁回檢察官在
第二審之上訴，固非無見。
惟查：(一)、原判決論斷被告等係經告訴人李泰來之同意，將李泰來之股權出售，轉入
被告乙○○在高雄市○○○路四十三號所規劃之新店，因而為被告等無罪之諭知。然
查告訴人始終否認有同意出售股權之事，並指稱：八十三年初，乙○○已積欠其父李
維恂一百萬元，其弟李權憲四百萬元，其妹張馨云一千四百萬元，信用已瀕臨破產，
其不可能隨乙○○轉入莊某尚在籌備中之新店，而無端捨棄已可分紅之舊店之理等語
（見原審上訴字卷第六十一頁，上更(二)字卷第七十一頁）。又證人即舊店現任經營者
柯文欽亦證稱：乙○○所轉讓之三百多股（包括告訴人之二十股）股權係以債款、貨
款、房租抵買賣價金等語（見原審上訴字卷第五十四頁背面）。上開所述如果無訛，
則乙○○當時資力已不佳，告訴人是否會同意將股權出售轉至乙○○籌設中之新店，
即非無疑。究竟八十三年一月間乙○○之資力如何﹖有無能力另開新店﹖乙○○是否
為新店之大股東﹖新店之資金來源為何﹖舊店當時之營運情況如何﹖告訴人是否會捨
舊店而投資新店﹖凡此事項攸關被告等之辯解是否可信，自有調查究明之必要，乃原
審未進一步詳查釐清，遽行判決，難謂無調查未盡之違誤。(二)、告訴人原投資之「寒
舍圓頂視廳歌唱行」係登記鄧瑞鳴所有之獨資商號（見偵查卷第四十四頁高雄市政府
營利事業統一發證設立變更登記申請書），乙○○經營該店之權限為何，應視鄧瑞鳴
之授權範圍而定，究竟乙○○能否逕行處理隱名合夥人股權之轉讓﹖乙○○轉讓股權
（包括告訴人所有之二十股）是否有經鄧瑞鳴或其他得授權者之同意﹖如未經同意，
其轉讓生效否﹖上開事項與被告等是否能成立犯罪亦有關係，原審未詳查說明，亦有
可議。上訴意旨指摘原判決違背法令，尚非全無理由，應認仍有發回更審之原因。
據上論結，應依刑事訴訟法第三百九十七條、第四百零一條，判決如主文。
中      華      民      國    八十八    年     十二     月     十六     日
                              最高法院刑事第九庭
                                  審判長法官  張  信  雄
                                        法官  賴  忠  星
                                        法官  張  清  埤
                                        法官  陳  東  誥
                                        法官  張  春  福
      右正本證明與原本無異
                                              書  記  官
中      華      民      國    八十八    年     十二     月    二十一    日
